最高法院刑事判決　　　　　　九十六年度台上字第五四七七號
上　訴　人　甲○○
上列上訴人因違反毒品危害防制條例案件，不服台灣高等法院花
蓮分院中華民國九十六年一月二十六日第二審更審判決（九十五
年度上更(二)字第一三七號，起訴案號：台灣花蓮地方法院檢察署
九十三年度偵字第二三０九號），提起上訴，本院判決如下：
    主  文
上訴駁回。
    理  由
本件原判決認定：上訴人甲○○（綽號「阿清」、「清哥」）與
陳愛玲（業經原審判處應執行有期徒刑十年確定）係同居關係，
甲○○曾有煙毒、違反麻醉藥品管理條例、違反毒品危害防制條
例等多次前科，其中於民國八十三年間曾因違反麻醉藥品管理條
例案件，經法院判處有期徒刑七月、三年二月、七月並定應執行
刑為有期徒刑四年，於八十六年四月七日縮短刑期並假釋期滿執
行完畢，假釋未經撤銷（就本件而言不構成累犯）。詎其仍不知
悔改，與陳愛玲共同基於販賣第一級毒品海洛因、第二級毒品安
非他命牟利，及行使偽造私文書之概括犯意聯絡，連續為下列行
為：一、自九十三年五月間某日起至同年十月間止，先由上訴人
出面，以上訴人所有之門號0000000000號行動電話（
即附表三編號三之 SAMSUNG手機、序號：0000000000
000）或借用他人之行動電話，與高雄綽號「阿兄」姓名年籍
不詳之成年男子談妥毒品交易數量，價格及交貨地點，或由陳愛
玲以其所有之門號0000000000號行動電話（即附表三
編號四之 OKWAP手機、序號：000000000000000
）與高雄綽號「阿兄」者聯絡購買海洛因事宜，再由陳愛玲獨自
一人往高雄約定之「聖亞哥」賓館等地點，將每次新台幣（下同
）十餘萬元之現金當面交付與綽號「阿兄」者而購得等值之第一
級毒品海洛因帶回花蓮，共計購買三次。另一次則由陳愛玲於九
十三年五月三十日至花蓮縣吉安鄉太昌郵局將三十三萬元匯到綽
號「阿兄」者所提供之新竹國際商業銀行第000000000
000號帳戶內，同時購買重量均不詳之等值第一級毒品海洛因
及第二級毒品安非他命，然後由綽號「阿兄」者以宅急便郵寄方
式，將所購得之第一級毒品海洛因及第二級毒品安非他命送至花
蓮縣吉安鄉○○○街二三一巷一弄十號渠等住處，約定以「李慶
其」名義為受貨人，數日後寄到，由上訴人冒「李慶其」名義於
宅急便回條收件人欄簽收表示收到該批貨品，並將該回條交付於
送貨人而行使之，足生損害於「李慶其」其人。二、九十三年九
月初，上訴人另與高雄之施慶勳（綽號「老身仔」）以上開行動
電話聯絡好交易海洛因之內容後，再由陳愛玲於同年十月五日、
同年十月八日將各二十萬元現金，匯到施慶勳設於彰化郵局大村
分局之000－000000－000－00號帳戶內而各購得
等值之海洛因計二次，並由施慶勳將海洛因帶到花蓮交予上訴人
。另於同年十月十二日由陳愛玲將三十萬元匯入上開施慶勳之帳
戶，連同上訴人原先交付之現金九萬元，購買三十九萬元之等值
海洛因，並約定由施慶勳以宅配通方式並以「王麗華」名義為受
貨人，將上開所購三十九萬元等值之海洛因寄到上開南海二街上
訴人、陳愛玲之居住處所，同年十月十三日十三時許上開貨品送
到而由陳愛玲冒名以「王麗華」名義於宅配通收件回條上簽名表
示簽收，並將該回條交付與送貨人員而行使之，足生損害於「王
麗華」其人。三、上訴人、陳愛玲二人購入上開第一級毒品海洛
因、第二級毒品安非他命後，除部分供自己施用或以之轉讓與他
人（轉讓第一級毒品部分經原審判處罪刑確定）外，即推由上訴
人出面，由上訴人以其所有上揭行動電話或借用他人之行動電話
，先與附表一至二所示之買受毒品者，約好買賣海洛因或安非他
命之數量，價格及交貨地點，連續販賣海洛因予附表一所示鄭英
彥十次共計一萬元，陳昌旺二次共計二千元、雷國威十次共計一
萬元、詹靖成四次共計一萬二千元，以及於附表二所示之安非他
命予林俊融五次共計五千元、謝志祥七次共計一萬四千元。嗣於
九十三年十月十三日十三時許，陳愛玲在上開吉安鄉○○○街居
住處所以「王麗華」名義簽收宅配通回條完成時，為警方持台灣
花蓮地方法院所簽發之搜索票當場查獲，並扣得上訴人與陳愛玲
所有供本件犯罪所用如附表三所示之物等情。係以上開事實，業
據上訴人坦承有購買毒品，及冒用「李慶其」名義於綽號「阿兄
」者以宅急便寄交之毒品回條上偽簽「李慶其」之署押，並持以
交付於送貨人等情。共犯陳愛玲則於警詢、偵查中，亦自承假冒
「王麗華」名義簽收施慶勳所郵寄之宅配通屬實。另有證人鄭英
彥、陳昌旺、林俊融、謝志祥、雷國威、詹靖成分別於警詢或第
一審之證詞。暨卷附通訊監察書、附表四至九之監聽譯文、中華
郵政股份有限公司彰化郵局九十三年十月二十日彰營字第九三五
一００一二六一號函及隨函所檢附之客戶基本資料及帳戶最近交
易資料各一份、法務部調查局九十三年十一月十日調科壹字第二
八０００五五五三號鑑定通知書。復有扣案三包白粉，經送鑑為
均含有第一級毒品海洛因成分，合計重七十三．六公克（空包裝
重五．七八公克，淨重五十．七四公克）、宅配通寄交之包裹用
紙上寄件單等證據，為其所憑之證據及認定之理由。並以上訴人
所辯：伊與陳愛玲向綽號「阿兄」及施慶勳購買來之毒品，僅是
要供自己施用，並不是要用來販售牟利；伊雖有拿海洛因給鄭英
彥、陳昌旺、雷國威及詹靖成等人，但是這些都是和他們共同合
資購買或是幫他們調貨（海洛因），並不是要販賣給他們，或是
從中獲利；而伊並不認識林俊融，根本不可能販毒給他，至於伊
雖亦有拿安非他命給謝志祥多次，但也因為是二人共同合資購買
，或幫忙調貨云云，為卸責之詞，不足採信，亦已於理由內逐一
指駁說明。對於上訴人聲請傳喚證人張順志一節，原審法院以依
附表五所示之監聽譯文內容，上訴人與證人陳昌旺二人在電話中
大談要如何交易「女生的」（指海洛因）之情節，足證雙方親自
直接進行交易，並未假手於他人；從而陳昌旺稱是經由張順志轉
交海洛因云云，尚不足採，事證已甚明確，此部分並無傳喚證人
張順志之必要，而依刑事訴訟法第一百六十三條第一項第三款裁
定駁回。復按上訴人行為後，刑法第五十五條牽連犯及第五十六
條連續犯之規定，業經修正刪除，並於九十五年七月一日施行，
則上訴人之犯行，因行為後新法業已刪除牽連犯、連續犯之規定
，此刪除雖非犯罪構成要件之變更，但顯已影響行為人刑罰之法
律效果，自屬法律有變更，依新法第二條第一項規定，比較新、
舊法結果，仍應適用較有利於上訴人之行為時法律即舊法論以連
續犯。另依修正前刑法第三十七條第二項褫奪公權規定：「宣告
六個月以上有期徒刑，依犯罪之性質認有褫奪公權之必要者，宣
告褫奪公權一年以上十年以下。」，修正後刑法第三十七條第二
項規定：「宣告一年以上有期徒刑，依犯罪之性質認為有褫奪公
權之必要者，宣告一年以上十年以下褫奪公權。」比較新舊法，
以新法有利於行為人，爰依新法宣告褫奪公權。因認上訴人所為
，係犯毒品危害防制條例第四條第一項之販賣第一級毒品罪、同
條第二項之販賣第二級毒品罪，刑法第二百十六條之行使同法第
二百十條私文書罪。上訴人與陳愛玲二人間，就上開所犯各罪有
犯意聯絡及行為分擔，應論以共同正犯。先後多次販賣第一級毒
品、第二級毒品及行使偽造私文書之犯行時間緊接各犯同一罪名
之罪，均顯係基於概括犯意而為之而均應依連續犯論以一罪（所
犯最重本刑為死刑、無期徒刑部分依法不得加重）。上開偽造「
李慶其」、「王麗華」署押為偽造私文書之部分行為，不另論罪
，偽造私文書後復持以行使，偽造之低度行為為行使之高度行為
所吸收而不另論以偽造罪名；上訴人行使偽造「李慶其」私文書
係為收受向綽號「阿兄」所買受之毒品，俾供販賣，故該行使偽
造私文書與所犯販賣第一、二級毒品罪有方法結果之牽連關係，
應從一重之販賣第一、二級毒品罪論處。上訴人所犯上開販賣第
一級毒品、第二級毒品罪犯意各別，販賣之對象不同而行為互殊
，應予分論併罰。上訴人販賣第一級毒品海洛因予雷國威部分，
及上揭行使偽造私文書部分，雖未經檢察官提起公訴，惟與已起
訴部分具有連續犯或牽連犯之裁判上一罪關係，為起訴效力所及
，自應併予審判。因而撤銷第一審關於上訴人販賣第一級毒品及
第二級毒品部分之科刑判決，援引毒品危害防制條例第四條第一
項、第二項、第十八條第一項前段、第十九條第一項，刑法第二
條第一項、第十一條前段、第二十八條、第二百十六條、第二百
十條、第二百十九條、第三十七條第一項、第五十一條第四款，
及修正前刑法第五十五條、第五十六條等規定，改判仍論處上訴
人共同連續販賣第一級毒品罪及共同連續販賣第二級毒品罪。並
審酌上訴人無視於毒品對於人體健康之戕害及國家對於杜絕毒品
犯罪之禁令，為圖私利不惜販賣毒品，危害社會及他人身心健康
甚鉅，及其犯罪後否認犯行，態度不佳，惟販賣毒品之次數及數
量非多，尚無處以極刑之必要等一切情況，分別就販賣第一級毒
品部分判處無期徒刑，褫奪公權終身，販賣第二級毒品部分判處
有期徒刑捌年，並定其應執行刑為無期徒刑，褫奪公權終身。扣
案如附表三編號一所示海洛因三大包，業經送由法務部調查局鑑
定含有海洛因成分無訛，為查獲之第一級毒品，應依毒品危害防
制條例第十八條第一項前段規定沒收銷燬；扣案如附表三編號二
至十之物品，為上訴人所有供本件販賣毒品所用之物；及未扣案
之販賣第一級毒品所得三萬四千元、販賣第二級毒品所得一萬九
千元，均應依同條例第十九條第一項規定沒收，上開販賣毒品所
得如全部或一部不能沒收時，連帶以其財產抵償之；再編號00
0－00－000－0000號宅配通回條收件人欄偽造之「王
麗華」之署押，應依刑法第二百十九條規定宣告沒收，至其餘偽
造之署押不能證明尚存在，不另諭知沒收。末查本件係上訴人未
供出毒品來源之前即經警方長期監聽上訴人之行動電話而發覺上
訴人向綽號「阿兄」者及施慶勳購買毒品，此有監聽紀錄及警方
偵破報告可稽，因此並無上訴人主動供出毒品來源「因而查獲」
而應予減輕其刑之情形。經核於法並無違誤。上訴意旨略稱：原
判決事實欄未明確載明上訴人如何販入安非他命及販賣安非他命
之具體事證，又論罪科刑僅憑謝志祥、林俊融之證詞，尚非妥適
。且謝志祥證詞反覆不足採信；林俊融證稱不認識在庭上的上訴
人，當初交付毒品亦非上訴人，此均不足為認定上訴人販賣安非
他命之依據。又原判決認雷國威、詹靖成警詢有證據能力，並採
為論罪依據，惟渠等亦為毒品案件涉案人，所為不利上訴人之證
詞真實性可疑，應以經交互詰問所得證詞為可採。又上訴人主張
係與他人合資購毒，並未獲利，原判決未調查說明上訴人是否從
中獲利，遽認定上訴人販賣毒品，亦有未洽。上訴人於原審九十
六年一月四日所具聲請調查證據暨答辯狀，明確供出貨源供應者
「阿兄」本名為張國陽，並聲請調查傳喚，此攸關上訴人科刑之
重要事項，原審未裁定駁回，亦未於原判決說明不予調查之理由
，自屬理由不備、調查未盡云云。經查：按證據之取捨及證據證
明力如何，均屬事實審法院得自由裁量、判斷之職權，苟其此項
裁量、判斷，並不悖乎通常一般之人日常生活經驗之定則或論理
法則，又於判決內論敘其何以作此判斷之心證理由者，即不得任
意指摘其為違法，據為提起第三審上訴之合法理由。而認定犯罪
事實所憑之證據，並不以直接證據為限，間接證據亦包括在內，
審理事實之法院綜合卷內之直接、間接證據，本於推理作用，於
通常一般之人均不致有所懷疑，得確信其為真實之程度者，即得
據之為有罪之認定。又被告以外之人於檢察事務官、司法警察官
或司法警察調查中所為之陳述，與審判中不符時，其先前之陳述
具有較可信之特別情況，且為證明犯罪事實存否所必要者，得為
證據，刑事訴訟法第一百五十九條之二定有明文。本件原判決已
說明，證人鄭英彥、陳昌旺、林俊融、謝志祥於第一審法院已證
述其等如何向上訴人購買海洛因或安非他命，所述情節概與其等
警詢中所言大致相符，並無前後證詞不一致情形存在。另證人詹
靖成、雷國威於第一審法院經交互詰問時，指證有向上訴人拿毒
品，但或推稱是請其代為調貨或共同合資購買，此與其等在警詢
中所言確有向上訴人購買毒品之事實，固不一致，然參諸其等係
在上訴人被查獲後，就施用毒品的來源到警局應詢時，其等作證
所處情境，與其等個人本身並無直接利害關係下所為之陳述，按
理自較具有可信性，且所述內容與本件就上訴人有無販賣毒品之
待證事實間，具有必要性。從而應認就證人詹靖成、雷國威之警
詢筆錄，應具有證據能力。經核與證據法則並無違背。原判決對
於上訴人有關犯罪之證據，已盡其調查之能事，而其論處罪刑，
復已詳敘其所憑之證據及認定之理由，所為論敘亦與卷內證據資
料悉相符合，其證據之取捨與證據證明力判斷職權之行使，以及
量定刑度之理由說明，暨法則適用之論敘，亦均無違背證據法則
與實定法則。至上訴意旨所稱於原審九十六年一月四日所具聲請
調查證據暨答辯狀，明確供出貨源供應者「阿兄」本名為張國陽
，並聲請調查傳喚云云。經查該書狀僅記載綽號「阿兄」本名為
張國陽，至於其年籍、住居所等均付之闕如，法院自屬無從傳喚
。原判決綜合各種相關證據，認定上訴人有本件犯行，就案內有
關證據，本於調查所得心證，分別定其取捨而為事實上之判斷，
均已於理由內詳加說明。並無上訴意旨所指之違背法令。上訴意
旨，無非係對事實審法院採證認事之職權行使及原審已調查、理
由已說明之事項，仍執陳詞，徒憑己見漫事爭執，任意指摘原判
決不當，非有理由，應予駁回。
據上論結，應依刑事訴訟法第三百九十六條第一項，判決如主文
。
中　　華　　民　　國　九十六　年　　十　　月   十二   日
                      最高法院刑事第九庭
                          審判長法官  洪　清　江
                                法官  石　木　欽
                                法官  李　伯　道
                                法官  韓　金　秀
                                法官  陳　晴　教
      本件正本證明與原本無異
                                      書  記  官
中　　華　　民　　國　九十六　年　　十　　月　二十六　日
                                                 H
附錄本判決論罪之法律條文：
毒品危害防制條例第四條第一項、第二項：
製造、運輸、販賣第一級毒品者，處死刑或無期徒刑；處無期徒
刑者，得併科新臺幣一千萬元以下罰金。
製造、運輸、販賣第二級毒品者，處無期徒刑或七年以上有期徒
刑，得併科新臺幣七百萬元以下罰金。
刑法第二百十六條
行使第二百十條至第二百十五條之文書者，依偽造、變造文書或
登載不實事項或使登載不實事項之規定處斷。
刑法第二百十條
偽造、變造私文書，足以生損害於公眾或他人者，處五年以下有
期徒刑。
 附表一：被告共同販賣第一級毒品海洛因犯行一覽表
┌──┬────┬─────────┬────┬────┬───┬───┐
│編號│　時間  │　地　　　　　點  │交易次數│販賣毒品│購買者│行為人│
│    │        │                  │及金額  │所得    │      │      │
├──┼────┼─────────┼────┼────┼───┼───┤
│ １ │93年5月 │花蓮縣吉安鄉○○路│10次；每│共計1萬 │鄭英彥│甲○○│
│    │至93年10│與南海二街路口、仁│次1千元 │元。    │      │      │
│    │月間    │愛新村。          │。      │        │      │      │
├──┼────┼─────────┼────┼────┼───┼───┤
│ ２ │93年6月 │花蓮縣吉安鄉北埔的│2次；每 │共計2千 │陳昌旺│甲○○│
│    │至8月間 │某電動玩具場附近、│次1千元 │元。    │      │      │
│    │        │仁愛新村。        │。      │        │      │      │
├──┼────┼─────────┼────┼────┼───┼───┤
│ ３ │93年7、8│花蓮縣吉安鄉甲○○│10次；每│共計1萬 │雷國威│甲○○│
│    │月間    │住處、花蓮縣吉安鄉│次1千元 │元。    │      │      │
│    │        │三角市場。        │。      │        │      │      │
├──┼────┼─────────┼────┼────┼───┼───┤
│ ４ │93年6月 │甲○○吉安鄉家中。│4次；每 │共計1萬 │詹靖成│甲○○│
│    │至8月間 │                  │次3千元 │2千元。 │      │      │
│    │        │                  │。      │        │      │      │
└──┴────┴─────────┴────┴────┴───┴───┘
 附表二：被告共同販賣第二級毒品安非他命犯行一覽表
┌──┬────┬─────────┬────┬────┬───┬───┐
│編號│　時間  │　地　　　　　點  │交易次數│販賣毒品│購買者│行為人│
│    │        │                  │及金額  │所得    │      │      │
├──┼────┼─────────┼────┼────┼───┼───┤
│ １ │93年7月 │花蓮縣吉安鄉○○路│5次；每 │共計5千 │林俊融│甲○○│
│    │間      │與南海二街路口、仁│次1千元 │元。    │      │      │
│    │        │愛新村。          │。      │        │      │      │
├──┼────┼─────────┼────┼────┼───┼───┤
│ ２ │93年6、7│花蓮縣吉安鄉吉安分│7次；每 │共計1萬4│謝志祥│甲○○│
│    │月起至同│局旁。            │次2千元 │千元。  │      │      │
│    │年10月間│                  │。      │        │      │      │
└──┴────┴─────────┴────┴────┴───┴───┘
 附表三：應沒收之物
┌──┬──────────┬──────┬───┬───┐
│編號│　物　品　名　稱    │　數　　量  │所有人│備　註│
├──┼──────────┼──────┼───┼───┤
│ 1  │海洛因3大包         │淨重73.6公克│甲○○│      │
│    │                    │（純質淨重50│      │      │
│    │                    │.74公克）   │      │      │
├──┼──────────┼──────┼───┼───┤
│ 2  │電子秤              │1台         │甲○○│      │
├──┼──────────┼──────┼───┼───┤
│ 3  │SAMSUNG牌行動電話   │1支         │甲○○│      │
│    │（序號：000000000000│            │      │      │
│    │2）                 │            │      │      │
├──┼──────────┼──────┼───┼───┤
│ 4  │OKWAP牌行動電話     │1支         │陳愛玲│      │
│    │（序號：000000000000│            │      │      │
│    │497）               │            │      │      │
├──┼──────────┼──────┼───┼───┤
│ 5  │分裝海洛因用吸管    │1支         │甲○○│      │
├──┼──────────┼──────┼───┼───┤
│ 6  │分裝海洛因用塑膠湯匙│1支         │甲○○│      │
├──┼──────────┼──────┼───┼───┤
│ 7  │毒品分裝袋          │1批         │甲○○│      │
├──┼──────────┼──────┼───┼───┤
│ 8  │封口機              │1台         │甲○○│      │
├──┼──────────┼──────┼───┼───┤
│ 9  │研磨機              │1台         │甲○○│      │
├──┼──────────┼──────┼───┼───┤
│10  │宅配通郵寄包裹牛皮紙│1張         │甲○○│      │
└──┴──────────┴──────┴───┴───┘
 附表四：甲○○與高雄阿兄之通聯
┌────┬──────┬─────────────────┬───┬───┐
│  時間  │  通話對象  │           譯文內容               │ 備註 │ 出處 │
├────┼──────┼─────────────────┼───┼───┤
│93/05/30│A:甲○○    │B:喂!你現在方便抄嗎？             │      │警四  │
│23:08:48│0000000000  │A:有!                             │      │四0五 │
│        │            │B:新竹國際商銀號碼00000000000，你 │      │00號  │
│        ├──────┤  唸一下                          │      │P103  │
│        │B:高雄阿兄  │A:我知道                          │      │      │
│        │0000000000  │B:你明天有辦法弄多少？            │      │      │
│        │            │A:大約30幾。這次就是有人比較先進的│      │      │
│        │            │  回來，所以我們的變成較笨。      │      │      │
│        │            │B:喔。這樣。那你這樣的話你化妝就不│      │      │
│        │            │  要弄得那麼功夫ㄚ。              │      │      │
│        │            │A:不是我是說「高梁」（指安非他命）│      │      │
│        │            │  ㄚ「高梁」（指海洛因）的也是，我│      │      │
│        │            │都有再測ㄚ，也都有再調整，不然動都│      │      │
│        │            │不會動喔，現在整片喔，這的地方比較│      │      │
│        │            │偏僻喔，好的時候很好。            │      │      │
│        │            │B:這樣我知道，明天再麻煩一下。    │      │      │
│        │            │A:好。                            │      │      │
├────┼──────┼─────────────────┼───┼───┤
│93/05/31│A:甲○○    │B:你有用了嗎？                    │      │警四  │
│16:11:13│0000000000  │A:阿兄喔，有啊，早上起來的時候就匯│      │四0五 │
│        │            │  了，33萬。                      │      │00號  │
│        ├──────┤B:33萬喔，好啦，我拜託你那個，你有│      │P103  │
│        │B:高雄阿兄  │  注意嗎？                        │      │      │
│        │0000000000  │A:有，好像都很差。                │      │      │
├────┼──────┼─────────────────┼───┼───┤
│93/06/03│A:甲○○    │B:喂!在休息嗎？                   │      │警四  │
│22:54:36│0000000000  │A:這幾天在解藥。                  │      │四0五 │
│        │            │B:看你能永遠不要打，如不能堅持麻煩│      │00號  │
│        ├──────┤  就會來。                        │      │P104  │
│        │B:高雄阿兄  │A:我今天報到。                    │      │      │
│        │0000000000  │B:那你明天看你能籌多少，本來禮拜一│      │      │
│        │            │  ，現在禮拜五了。                │      │      │
│        │            │A:我也不知道。                    │      │      │
│        │            │B:有差那麼多嗎？                  │      │      │
│        │            │A:這陣子都衝到，過一陣子就會比較好│      │      │
│        │            │  ，我看能籌20幾吧!               │      │      │
│        │            │B:之前你出的速度也很快ㄚ，這種東西│      │      │
│        │            │  我們不用趕，這一陣子雖有差別但速│      │      │
│        │            │  度就差很多。                    │      │      │
│        │            │A:現在幾個都出來，擠連自己人也出來│      │      │
│        │            │  搶。                            │      │      │
│        │            │B:我們自己顧好，到時看事辦事那你明│      │      │
│        │            │  天就先籌還是一樣新竹國際商銀。  │      │      │
│        │            │A:好那就這樣。                    │      │      │
├────┼──────┼─────────────────┼───┼───┤
│93/06/04│A:甲○○    │B:你今天有入嗎？                  │      │警四  │
│17:55:00│0000000000  │A:有啊入一點點。                  │      │四0五 │
│        │            │B:多少？                          │      │00號  │
│        ├──────┤A:14                              │      │P104  │
│        │B:高雄阿兄  │B:14喔!                           │      │      │
│        │0000000000  │A:不好意思了阿兄。                │      │      │
│        │            │B:那你下禮拜再入一點。            │      │      │
│        │            │A:好。                            │      │      │
└────┴──────┴─────────────────┴───┴───┘
 陳愛玲與高雄阿兄之通聯
┌────┬──────┬─────────────────┬───┬───┐
│  時間  │  通話對象  │           譯文內容               │ 備註 │ 出處 │
├────┼──────┼─────────────────┼───┼───┤
│93/09/20│A:陳愛玲    │B:愛玲喔我問你，你早上錢匯的……  │      │警四  │
│22:40:06│0000000000  │A:我去匯兩次，一次九萬、一次兩千  │      │四0五 │
│        │0000000000  │B:怎麼匯兩次，你就匯九萬，兩千沒有│      │00號  │
│        ├──────┤  匯也沒有關係，還跑了兩次。主要你│      │P136  │
│        │B:高雄阿兄  │  寫的對不對？銀行有沒有打電話給你│      │      │
│        │0000000000  │  ？                              │      │      │
│        │            │A:沒有打。                        │      │      │
│        │            │B:你匯錢的時候寫誰的名字？電話留誰│      │      │
│        │            │  的？                            │      │      │
│        │            │A:我留我的名字啊。                │      │      │
│        │            │B:他們說沒收到。你到哪家銀行？    │      │      │
│        │            │A:郵局，我寫中國農民銀行大盛分行  │      │      │
│        │            │  00000000000，許雛菊。           │      │      │
│        │            │B:好，我再問他們看看。            │      │      │
└────┴──────┴─────────────────┴───┴───┘
 甲○○與施慶勳之通聯
┌────┬──────┬─────────────────┬───┬───┐
│  時間  │  通話對象  │           譯文內容               │ 備註 │ 出處 │
├────┼──────┼─────────────────┼───┼───┤
│93/10/09│A:甲○○    │B:我現在接這個比之前的還要好，但是│      │ 警四 │
│17:03:37│0000000000  │  他只能半個先給我。              │      │四０五│
│        │            │A:是喔，半個怎麼算？              │      │００號│
│        ├──────┤B:他的意思是說如果二個的量，他會降│      │P147-P│
│        │B:施慶勳    │  一點!                           │      │148   │
│        │0000000000  │A:好。                            │      │      │
│        │            │B:這半個我感覺你回去可用一個半（指│      │      │
│        │            │  稀釋）。                        │      │      │
│        │            │A:用一個就不錯了。                │      │      │
│        │            │B:一個半，我跟你保證。            │      │      │
│        │            │A:我跟你說，你不知道我立場是在哪一│      │      │
│        │            │  層，如果有一個就算很好了（意指不│      │      │
│        │            │  能將一級毒品稀釋過度，否則阿清的│      │      │
│        │            │  下線買進之後就無法再稀釋了）    │      │      │
│        │            │B:一定有的，我沒有看過，他說加多少│      │      │
│        │            │  我直接就把它訂下來。            │      │      │
│        │            │A:那現在多多少？價格差多少？      │      │      │
│        │            │B:他一開始說二十（指二十萬），我硬│      │      │
│        │            │  跟他談最後說十九，我想十九差我們│      │      │
│        │            │  那個才五千而已！他說以後如果拿二│      │      │
│        │            │  個，他會再降。                  │      │      │
│        │            │A:你本人要出門嗎？                │      │      │
│        │            │B:現在來不及要本人出門，你不要煩惱│      │      │
│        │            │  我，就像那一天一樣，我要到的時候│      │      │
│        │            │  ，我會說你出來！                │      │      │
│        │            │A:我現在不能出去!                 │      │      │
│        │            │B:我怎麼知道你的位置？            │      │      │
│        │            │A:我之前抄那個，你到那附近就跟我聯│      │      │
│        │            │絡！（阿清住址）                  │      │      │
│        │            │B:我要怎麼找我抄那裡！            │      │      │
│        │            │A:叫車坐就到了。                  │      │      │
│        │            │B:我想說我女朋友身體不舒服，帶她出│      │      │
│        │            │  去走一走，到打給你，方便你就出來│      │      │
│        │            │  ，不方便我就攔車！              │    　│      │
│        │            │A:好！                            │    　│      │
│        │            │B:原則上就是這樣。                │    　│      │
│        │            │A:那個是什麼顏色的「布」（按指毒品│    　│      │
│        │            │  ）？                            │    　│      │
│        │            │B:白色的布，你不用想那個，我的手機│    　│      │
│        │            │幫我準備好。                      │　　　│　　　│
└────┴──────┴─────────────────┴───┴───┘
┌────┬──────┬─────────────────┬───┬───┐
│  時間  │  通話對象  │           譯文內容               │ 備註 │ 出處 │
├────┼──────┼─────────────────┼───┼───┤
│93/10/11│A:甲○○    │A:你說那裡剩九萬五？              │      │警四四│
│14:23:43│0000000000  │B:對。                            │      │0五00 │
│        │            │A:這樣我還要用多少過去剛好？      │      │號    │
│        ├──────┤B:你就把它算看看!我用掉一萬啦。   │      │P151- │
│        │B:施慶勳    │A:我現在想說二用，我湊看看夠不夠，│      │P152  │
│        │0000000000  │　我想說匯三十過去，三十萬就一定夠│      │      │
│        │            │  了。                            │      │      │
│        │            │B:三十夠了，差不多沒有關係啦。    │      │      │
│        │            │A:什麼沒有關係？                  │      │      │
│        │            │B:二個要多少你知道嗎？            │      │      │
│        │            │A:會比較貴嗎？                    │      │      │
│        │            │B:照算二個要三八！                │      │      │
│        │            │A:對呀，現在如果匯過去就三十九萬五│      │      │
│        │            │　了！                            │      │      │
│        │            │B:對，就差不多，剩的就是我賺的！我│      │      │
│        │            │  知道你的意思啦！                │      │      │
│        │            │A:你現在是說什麼啦！              │      │      │
│        │            │B:不然你是怎樣？                  │      │      │
│        │            │A:我現在是說匯這樣過去可以嗎？你那│      │      │
│        │            │  裡可以再跟他談嗎？              │      │      │
│        │            │B:那天他說的意思，我來跟他談最少也│      │      │
│        │            │　能少一萬，二用加起來少個一萬應該│      │      │
│        │            │　有啦！                          │      │      │
│        │            │A:我現就是湊的很勉強是知道嗎？    │      │      │
│        │            │B:如果湊不到你就不用說還要給我什麼│      │      │
│        │            │　的，就直接算剛好就可以了，比如說│      │      │
│        │            │　三十八，你就湊三十八夠就好了。  │      │      │
│        │            │A:那個是一定要的。                │      │      │
│        │            │B:如果你湊不到，你就三十八湊足就好│      │      │
│        │            │　了，可以讓你先回去，以後看……  │      │      │
│        │            │A:三十八是一定有，我現在只差一點而│      │      │
│        │            │　已！等一下催一下，晚上就有了。  │      │      │
│        │            │B:你就不要顧慮我的部分，我們就弄到│      │      │
│        │            │　可以拿就好了。                  │      │      │
│        │            │A:因為高雄的打電話給我，我還要瞭解│      │      │
│        │            │　那邊的情形是怎樣！              │      │      │
│        │            │B:我回來之後也沒有跟他談，我想說談│      │      │
│        │            │  一談到時候又沒有拿……          │      │      │
│        │            │A:先跟他說有什麼關係，最少也跟他拿│      │      │
│        │            │　一用！                          │      │      │
│        │            │B:我知道，我是怕比如我們跟人家說明│      │      │
│        │            │　天要用，結果沒有去，人家就會亂想│      │      │
│        │            │  了！                            │      │      │
│        │            │A:一定會去啦！你那裡有九萬五，我愛│      │      │
│        │            │  用個十萬過去就夠了。            │      │      │
│        │            │B:我知道啦！                      │      │      │
│        │            │A:你什麼也知道！                  │      │      │
│        │            │B:其實有很多細節，想跟你說你又說我│      │      │
│        │            │  話多！                          │      │      │
│        │            │A:大概點一下，我就知道，不然你這樣│      │      │
│        │            │  我就頭痛啦！                    │      │      │
│        │            │B:比如說你那天被我欄到，你要怎樣講│      │      │
│        │            │  ！                              │      │      │
│        │            │A:你是說出事嗎？                  │      │      │
│        │            │B:對。                            │      │      │
│        │            │A:出事是在我邊發生的。            │      │      │
│        │            │B:對，你不能說錢是匯到……        │      │      │
├────┼──────┼─────────────────┼───┼───┤
│93/10/11│A:甲○○    │A:你不用煩惱這個啦，又不是今天才…│      │警四四│
│14:23:43│0000000000  │  。                              │      │0五00 │
│        │            │B:我知道你的誠意，但是人家如果都弄│      │號    │
│        ├──────┤  的好好的，你也沒話說！          │      │P151- │
│        │B:施慶勳    │A:你不用神經這個，你聽我說，那個沒│      │P152  │
│        │0000000000  │  有人的名字。                    │      │      │
│        │            │B:我知道，但是你匯過的是我的名字！│      │      │
│        │            │A:但是現在是誰匯的？              │      │      │
│        │            │B:我是說，人家如果知道的情形下，我│      │      │
│        │            │  就很困擾，所以你要會說，你去那邊│      │      │
│        │            │  玩，先拿給人家，人家幫你弄過去的│      │      │
│        │            │  ，這樣你聽的懂嗎？錢啦！        │      │      │
│        │            │A:我知道。                        │      │      │
│        │            │B:不要說到我，匯單（匯款單）可以撕│      │      │
│        │            │  掉了，因為那是我本人的。        │      │      │
│        │            │A:我又不是今天才你做這個工作而已！│      │      │
│        │            │B:我知道。                        │      │      │
│        │            │（雙方談及到花蓮時有朋友在場等事不│      │      │
│        │            │  方便談話，略）                  │      │      │
│        │            │A:我這段時間可以退到後面，到山上去│      │      │
│        │            │  採柿子，我會離開這裡一段時間……│      │      │
│        │            │B:我會離開你那裡的……            │      │      │
│        │            │A:我會交代啦。                    │      │      │
│        │            │B:好啦，那個你的事情，我就把錢順利│      │      │
│        │            │  用好。                          │      │      │
│        │            │A:你今天要聯絡，我明天早上就…，明│      │      │
│        │            │  天要報名。                      │      │      │
│        │            │B:我跟對方說你要報名，你就把報名費│      │      │
│        │            │  準備好，我就把你處理妥當，你弄好│      │      │
│        │            │  打電話告訴我，不要像那天弄好了沒│      │      │
│        │            │  有跟我說，還要我打電話問，這樣就│      │      │
│        │            │  差一、二小時了。                │      │      │
│        │            │A:我明天早上就會去報名了。        │      │      │
│        │            │B:好啦。                          │      │      │
└────┴──────┴─────────────────┴───┴───┘
 附表五：甲○○與陳昌旺之通聯
┌────┬──────┬─────────────────┬───┬───┐
│  時間  │  通話對象  │           譯文內容               │ 備註 │ 出處 │
├────┼──────┼─────────────────┼───┼───┤
│93/08/23│A:甲○○    │B:清兄                            │陳昌旺│警四  │
│00:24:50│0000000000  │A:你誰                            │向李文│四0五 │
│        │            │B:陳昌旺啦                        │清購買│00號  │
│        ├──────┤A:喔喔。                          │海洛因│P126  │
│        │B:陳昌旺    │B:我在阿義這邊說你剛走。          │      │      │
│        │0000000000  │A:對。                            │      │      │
│        │            │B:我拿「一」（毒品數量）          │      │      │
│        │            │A:是……                          │      │      │
│        │            │B:「女生的」（指海洛因）          │      │      │
│        │            │A:是「一用」還是「兩個半」？（毒品│      │      │
│        │            │  數量）                          │      │      │
│        │            │B:就是「一錢ㄚ」（毒品數量）      │      │      │
│        │            │A:喔─就是弄兩個，都沒有在分了。  │      │      │
│        │            │B:你也知道，你要來嗎？            │      │      │
│        │            │A:好。                            │      │      │
│        │            │B:弄好一點。                      │      │      │
│        │            │A:好。                            │      │      │
└────┴──────┴─────────────────┴───┴───┘
 附表六：甲○○與雷國威之通聯
┌────┬──────┬─────────────────┬───┬───┐
│  時間  │  通話對象  │           譯文內容               │ 備註 │ 出處 │
├────┼──────┼─────────────────┼───┼───┤
│93/06/08│A:甲○○    │B:看你急不急，如果急的話我的戒指先│      │警四  │
│22:25:51│0000000000  │  給你處理。                      │      │四0五 │
│        │            │A:我又沒錢怎麼處理你的戒指        │      │00號  │
│        ├──────┤B:不然我的戒指給你「堵」。        │      │P106  │
│        │B:小不點    │A:你怎麼可以這樣說，你說今天要拿三│      │      │
│        │ （雷國威） │  千，最少今天也要拿三千過來。    │      │      │
│        │0000000000  │B:我知道啦！就是我睡過頭。        │      │      │
│        │            │A:那你什麼時候要過來？            │      │      │
│        │            │B:那我拿戒指過去好不好？          │      │      │
│        │            │A:我又沒錢處理你的戒指。          │      │      │
│        │            │B:拿過去給你「堵」順便拿「半個」好│      │      │
│        │            │  不好？                          │      │      │
│        │            │A:我沒辦法。                      │      │      │
│        │            │B:不然你在等我到明天。            │      │      │
│        │            │A:那你明天拿給我。                │      │      │
├────┼──────┼─────────────────┼───┼───┤
│93/06/08│A:甲○○    │B:看你急不急，如果急的話我的戒指先│      │      │
│22:25:51│0000000000  │  給你處理。                      │      │      │
│        │            │A:我又沒錢怎麼處理你的戒指？      │      │      │
│        ├──────┤B:不然我的戒指給你「堵」。        │      │      │
│        │B:小不點    │A:你怎麼可以這樣說，你說今天要拿三│      │      │
│        │ （雷國威） │  千，最少今天也要拿三千過來。    │      │      │
│        │0000000000  │B:我知道啦！就是我睡過頭。        │      │      │
│        │            │A:那你什麼時候要過來？            │      │      │
│        │            │B:那我拿戒指過去好不好？          │      │      │
│        │            │A:我又沒錢處理你的戒指。          │      │      │
│        │            │B:拿過去給你「堵」順便拿「半個」好│      │      │
│        │            │  不好？                          │      │      │
│        │            │A:我沒辦法。                      │      │      │
│        │            │B:不然你再等我到明天。            │      │      │
│        │            │A:喔─就是弄兩個，都沒有再分了。  │      │      │
│        │            │B:那你明天拿給我。                │      │      │
└────┴──────┴─────────────────┴───┴───┘
 附表七：甲○○與詹靖成之通聯
┌────┬──────┬─────────────────┬───┬───┐
│  時間  │  通話對象  │           譯文內容               │ 備註 │ 出處 │
├────┼──────┼─────────────────┼───┼───┤
│93/06/09│A:甲○○    │B:清兄我小陳你有在家嗎？          │      │警四  │
│01:58:16│0000000000  │A:做什麼？                        │      │四0五 │
│        ├──────┤B:我過去ㄚ。                      │      │00號  │
│        │B:詹靖成    │A:我不在你找我老婆，有啦！        │      │P106  │
│        │（綽號為小成│B:是啊，方便給你欠三、四千嗎？    │      │      │
│        │，監聽譯文誤│A:三、四千喔！                    │      │      │
│        │植為小陳）  │B:一千。                          │      │      │
│        │0000000     │A:好啦！                          │      │      │
│        │            │                                  │      │      │
├────┼──────┼─────────────────┼───┼───┤
│93/06/20│A:甲○○    │B:我小陳我要過去喔！              │      │警四  │
│18:04:49│0000000000  │A:我不在家。                      │      │四0五 │
│        ├──────┤B:那嫂子在不在？                  │      │00號  │
│        │B:詹靖成    │A:也不在。                        │      │P107  │
│        │（綽號為小成│B:哇！                            │      │      │
│        │，監聽譯文誤│A:要多少？                        │      │      │
│        │植為小陳）  │B:一樣ㄚ！                        │      │      │
│        │0000000000  │A:12的喔！                        │      │      │
│        │            │B:對。                            │      │      │
│        │            │A:那我等一下趕回去晚一點好嗎？現在│      │      │
│        │            │　幾點？你跟他說八點之前可以嗎？如│      │      │
│        │            │　可以的話我就趕回去。            │      │      │
│        │            │B:好。                            │      │      │
├────┼──────┼─────────────────┼───┼───┤
│93/06/26│A:甲○○    │B:清兄，我小陳，你現在方便嗎？    │      │警四  │
│09:53:08│0000000000  │A:我馬上回到家。                  │      │四0五 │
│        ├──────┤B:那有女生的嗎？                  │      │00號  │
│        │B:詹靖成    │A:有，你多久會到？                │      │P108  │
│        │（綽號為小成│B:我還在看房子，你找我那個…指愛玲│      │      │
│        │，監聽譯文誤│A：我一樣要一半。                 │      │      │
│        │植為小陳）  │B：好。                           │ 　　 │      │
│        │0000000000  │                                  │      │      │
├────┼──────┼─────────────────┼───┼───┤
│93/07/10│A:甲○○    │B：阿兄，我小陳先跟你拿「二千」。 │      │警四  │
│22:13:23│0000000000  │A：我現在不知道要如何用，很難用。 │      │四0五 │
│        ├──────┤B：ㄚ隨便ㄚ                       │      │00號  │
│        │B:詹靖成    │A：沒有散開。                     │      │P112  │
│        │（綽號為小成│B：我快到了。                     │      │      │
│        │，監聽譯文誤│A：你在哪？                       │      │      │
│        │植為小陳）  │B：太昌加油站這邊。               │      │      │
│        │0000000000  │                                  │      │      │
└────┴──────┴─────────────────┴───┴───┘
 附表八：甲○○與林俊融之通聯
┌────┬──────┬─────────────────┬───┬───┐
│  時間  │  通話對象  │             譯文內容             │ 備註 │ 出處 │
├────┼──────┼─────────────────┼───┼───┤
│93/07/21│A:甲○○    │B:哥哥，從仁愛新村進來了。        │      │警四  │
│22:53:35│0000000000  │A:我叫人拿下去。                  │      │四0五 │
│        ├──────┤B:好多少？（問毒品價錢）          │      │00號  │
│        │B:彼特　    │A:一半是九。（指價錢）            │      │P120  │
│        │ （林俊融） │                                  │      │      │
│        │0000000000  │                                  │      │      │
└────┴──────┴─────────────────┴───┴───┘
 附表九：甲○○與謝志祥之通聯
┌────┬──────┬─────────────────┬───┬───┐
│  時間  │  通話對象  │             譯文內容             │ 備註 │ 出處 │
├────┼──────┼─────────────────┼───┼───┤
│93/06/11│A:甲○○    │B:我阿祥，你先給我「半個」。      │      │警四  │
│14:08:32│0000000000  │A:好ㄚ。                          │      │四0五 │
│        ├──────┤                                  │      │00號  │
│        │B:阿祥      │                                  │      │P107  │
│        │ （謝志祥） │                                  │      │      │
│        │0000000000  │                                  │      │      │
└────┴──────┴─────────────────┴───┴───┘
